---
title: "跨代職能生命教育模式 (ICLEM)"
author: "研究團隊"
date: "`r Sys.Date()`"
output:
  html_document:
    theme: flatly
    toc: false
  word_document:
    toc: false
  pdf_document:
    toc: false
---

```{r setup, include=FALSE}
knitr::opts_chunk$set(echo = FALSE, warning = TRUE, message = FALSE, include = TRUE)
library(googlesheets4)
library(psych) 
library(lavaan)
library(semPlot)
library(kableExtra)
```

# 一、原始資料
```{r read_data}
gs4_auth()
sheet_ids <- c(
  "11N94mi_ltaDLIXLVW1X_tBZClQ01JIuRga8b68Hpnzg",
  "1b5LhG3zU7Ee1vbzIXdoydtFdc-tcMymKkepn31s275c"
)
data <- NULL
for(id in sheet_ids){ 
  url  <- paste("https://docs.google.com/spreadsheets/d/",id,"/edit",sep="")
  sheet_data <- read_sheet(url, sheet = "表單回覆 1")
  if (is.null(data)) {
    data <- sheet_data
  } else {
    names(sheet_data) <- names(data) # 強制對齊名稱
    data <- rbind(data, sheet_data)
  }
}

# 移除timestamp
data <- data[, -1]
```
- 總樣本數：`r nrow(data)` 筆問卷
- 欄位數：`r ncol(data)` 欄


```{r data_preparation}
# 修改欄位名
basic <- c('gender','age','edu','role','org','area','generation','join','work_years')
ai <- paste('ai',seq(1,10),sep='')
dc <- paste('dc',seq(1,10),sep='')
ig <- paste('ig',seq(1,10),sep='')
sf <- paste('sf',seq(1,5),sep='')
ef <- paste('ef',seq(1,5),sep='')
rf <- paste('rf',seq(1,5),sep='')
pf <- paste('pf',seq(1,5),sep='')
emp <- paste('emp',seq(1,10),sep='')
cols <- c(basic,ai,dc,ig,sf,ef,rf,pf,emp)
names(data) <- cols

dimension_names <- c("AI素養","數位能力","跨代學習","靈性形成","情感形成","關係形成","使命形成","永續職涯能力")

# 選項轉換分數
likert_levels <- c("非常不同意", "不同意", "普通", "同意", "非常同意")
target_cols <- c(ai, dc, ig, sf, ef, rf, pf, emp)
data[target_cols] <- lapply(data[target_cols], function(x) {
  match(x, likert_levels)
})


# 反向題轉換
reverse <- c('ai4','dc3','ig4','sf4','ef3','rf4','pf4')
data[reverse] <- 6 - data[reverse]


# 基本資料處理
## 性別 (無序分類) 
data$gender <- factor(data$gender, levels = c("男", "女"))

## 年齡 (有序分類) 
data$age[data$age == '20歲以下'] <- '20岁以下'
data$age[data$age == '21–30歲']  <- '21–30岁'
data$age[data$age == '31–40歲']  <- '31–40岁'
data$age[data$age == '41–50歲']  <- '41–50岁'
data$age[data$age == '51–60歲']  <- '51–60岁'
data$age[data$age == '61歲以上'] <- '61岁以上'

data$age <- factor(data$age, levels = c("20岁以下", "21–30岁", "31–40岁", "41–50岁", "51–60岁", "61岁以上"),ordered = TRUE)

## 教育程度 (有序分類) 
data$edu[data$edu == '高中職以下'] <- '高中职以下'
data$edu[data$edu == '專科']       <- '专科'
data$edu[data$edu == '大學']       <- '大学'
data$edu[data$edu == '碩士']       <- '硕士'
data$edu[data$edu == '博士以上']   <- '博士以上'
data$edu <- factor(data$edu, levels = c("高中職以下", "專科", "大學", "碩士", "博士以上"),labels = c("高中职以下", "专科", "大学", "硕士", "博士以上"),ordered = TRUE)



## 身分別
data$role[data$role == '學生']             <- '学生'
data$role[data$role == '教師／教育工作者'] <- '教师／教育工作者'
data$role[data$role == '企業工作者']       <- '企业工作者'
data$role[data$role == '政府機關人員']     <- '政府机关人员'
data$role[data$role == '非營利組織工作者'] <- '非营利组织工作者'
data$role[data$role == '教會同工']         <- '教会同工'
data$role[data$role == '傳道／牧者']       <- '传道／牧者'
data$role[data$role == '神學生']           <- '神学生'
data$role[data$role == '退休人士']         <- '退休人士'
std_role <- c("学生", "教师／教育工作者", "企业工作者", "政府机关人员", "非营利组织工作者", "教会同工", "传道／牧者", "神学生", "退休人士")
data$role_raw <- data$role
data$role[!data$role %in% std_role] <- "其他"
data$role <- factor(data$role, levels = c(std_role, "其他"))


## 所屬場域／機構類型
data$org[data$org == '學校／教育機構']       <- '学校／教育机构'
data$org[data$org == '企業']                 <- '企业'
data$org[data$org == '政府機關']             <- '政府机关'
data$org[data$org == '非營利組織']           <- '非营利组织'
data$org[data$org == '教會']                 <- '教会'
data$org[data$org == '基督教機構']           <- '基督教机构'
data$org[data$org == '神學院／神學教育機構'] <- '神学院／神学教育机构'
std_org <- c("学校／教育机构", "企业", "政府机关", "非营利组织", "教会", "基督教机构", "神学院／神学教育机构")
data$org_raw <- data$org
data$org[!data$org %in% std_org] <- "其他"
data$org <- factor(data$org, levels = c(std_org, "其他"))


## 受測者所在國家／地區
data$area[data$area == '臺灣'] <- '台湾'
data$area[data$area == '香港'] <- '香港'
data$area[data$area == '澳門'] <- '澳门'
data$area[data$area == '中國大陸'] <- '中国大陆'
data$area[data$area == '新加坡'] <- '新加坡'
data$area[data$area == '馬來西亞'] <- '马来西亚'
data$area[data$area == '北美地區（美國、加拿大）'] <- '北美地区（美国、加拿大）'
data$area[data$area == '大洋洲地區（澳洲、紐西蘭）'] <- '大洋洲地区（澳洲、新西兰）'
data$area[data$area == '歐洲地區'] <- '欧洲地区'
data$area[data$area == '東南亞其他地區（印尼、泰國、菲律賓、越南等）'] <- '东南亚其他地区（印尼、泰国、菲律宾、越南等）'
std_area <- c("台湾", "香港", "澳门", "中国大陆", "新加坡", "马来西亚", "北美地区（美国、加拿大）", "大洋洲地区（澳洲、新西兰）", "欧洲地区", "东南亚其他地区（印尼、泰国、菲律宾、越南等）")
data$area_raw <- data$area
data$area[!data$area %in% std_area] <- "其他"
data$area <- factor(data$area, levels = c(std_area, "其他"))


## 所屬世代
data$generation[data$generation == 'Z世代（1997年以後出生）']     <- 'Z世代（1997年以后出生）'
data$generation[data$generation == 'Y世代／千禧世代（1981–1996年出生）'] <- 'Y世代／千禧世代（1981–1996年出生）'
data$generation[data$generation == 'X世代（1965–1980年出生）']     <- 'X世代（1965–1980年出生）'
data$generation[data$generation == '嬰兒潮世代（1946–1964年出生）'] <- '婴儿潮世代（1946–1964年出生）'
data$generation <- factor(data$generation, 
                          levels = c("Z世代（1997年以后出生）", "Y世代／千禧世代（1981–1996年出生）", 
                                     "X世代（1965–1980年出生）", "婴儿潮世代（1946–1964年出生）"),
                          ordered = TRUE)

## 目前是否參與事工
data$join <- factor(data$join, levels = c("是", "否"))

## 工作年資
data$work_years[data$work_years == '未滿1年'] <- '未满1年'
data$work_years <- factor(data$work_years, 
                          levels = c("未满1年", "1–3年", "4–6年", "7–10年", "11–15年", "16–20年", "21年以上"),
                          ordered = TRUE)
```

# 二、樣本背景特徵描述

```{r basic_demographics}
# 1. 定義需要分析的基本資料欄位與其對應的中文名稱
demo_titles <- c('一、性別', '二、年齡', '三、教育程度', '四、身分別', '五、所屬場域類型', '六、所在國家/地區', '七、所屬世代','八、是否參與教會或基督教機構相關事工', '九、工作年資')

# 建立一個空的大表格，用來合併所有基本資料的統計結果
demo_summary_table <- data.frame(
  "背景特徵" = character(),
  "類別選項" = character(),
  "人數 (n)" = numeric(),
  "百分比 (%)" = numeric(),
  stringsAsFactors = FALSE
)

# 2. 透過迴圈自動計算每個欄位的次數與百分比
for (i in 1:length(basic)) {
  col <- basic[i]
  title <- demo_titles[i]
  
  # 計算次數
  counts <- table(data[[col]], useNA = "no")
  # 計算百分比 (乘以 100 並四捨五入到小數點後兩位)
  percentages <- round(prop.table(counts) * 100, 2)
  
  # 轉成 Data Frame 結構
  df_temp <- data.frame(
    "背景特徵" = c(title, rep("", length(counts) - 1)), # 只有第一列顯示大標題，其餘留白
    "類別選項" = names(counts),
    "人數 (n)" = as.numeric(counts),
    "百分比 (%)" = as.numeric(percentages),
    stringsAsFactors = FALSE
  )
  
  # 上下合併至總表
  demo_summary_table <- rbind(demo_summary_table, df_temp)
}

# 3. 運用 kableExtra 產出精美、具備學術論文標準的 HTML 結構表格
kbl(demo_summary_table, 
    col.names = c("背景特徵項目", "類別選項", "人數 (n)", "百分比 (%)"),
    caption = "表 1：受訪者人口背景特徵次數分配表", 
    row.names = FALSE) %>%
  kable_styling(bootstrap_options = c("striped", "hover", "condensed")) %>%
  collapse_rows(columns = 1, valign = "top")
```

# 三、探索性因素分析 (EFA)

```{r efa_engine_setup, include=FALSE}
run_academic_efa <- function(data_matrix, n_factors, fm_method = "pa", rotate_method = "promax", caption_title = "因素負荷量表") {
  
  # 1. 執行統計檢定
  kmo_res <- KMO(data_matrix)
  bartlett_res <- cortest.bartlett(cor(data_matrix, use="complete.obs"), n = nrow(data_matrix))
  
  # 2. 執行 EFA
  efa_res <- fa(data_matrix, nfactors = n_factors, fm = fm_method, rotate = rotate_method)
  loadings_df <- as.data.frame(unclass(efa_res$loadings))
  
  # 3. 動態命名因素欄位
  colnames(loadings_df) <- paste0("因素 ", 1:n_factors)
  
  # 4. 使用 kableExtra 進行學術級上色 (負荷量 > 0.45 標記為淡藍色背景，突顯核心題)
  formatted_table <- kbl(round(loadings_df, 3), caption = caption_title, longtable = TRUE) %>%
    kable_styling(bootstrap_options = c("striped", "hover", "condensed"), full_width = FALSE)
  
  for (col_idx in 1:n_factors) {
    formatted_table <- formatted_table %>%
      column_spec(col_idx + 1, 
                  background = ifelse(abs(loadings_df[[col_idx]]) >= 0.45, "#E6F2FF", "transparent"),
                  color = ifelse(abs(loadings_df[[col_idx]]) >= 0.45, "#004085", "#666666"),
                  bold = ifelse(abs(loadings_df[[col_idx]]) >= 0.45, TRUE, FALSE))
  }
  
  # 回傳包含檢定結果與表格的物件
  return(list(
    kmo = round(kmo_res$MSA, 3),
    p_val = format.pval(bartlett_res$p.value, digits = 3),
    table = formatted_table,
    result_obj = efa_res
  ))
}

# 範疇一原始與修訂
tools_orig  <- c(ai, dc, ig)
ai_clean    <- setdiff(ai, c('ai4', 'ai6', 'ai10'))
dc_clean    <- setdiff(dc, c('dc3', 'dc7'))
ig_clean    <- setdiff(ig, c('ig4'))
tools_clean <- c(ai_clean, dc_clean, ig_clean)

# 範疇二原始與修訂
hf_orig     <- c(sf, ef, rf, pf)
sf_clean    <- setdiff(sf, c('sf4'))
ef_clean    <- setdiff(ef, c('ef3'))
rf_clean    <- setdiff(rf, c('rf4'))
pf_clean    <- setdiff(pf, c('pf4', 'pf1', 'pf2'))
hf_clean    <- c(sf_clean, ef_clean, rf_clean, pf_clean)

# 範疇三原始與修訂
emp_orig    <- emp
emp_clean   <- emp
```

## 1. 原始問卷初步因素結構摸索（未刪題）
```{r efa_orig}
# 執行初始 EFA
efa_tools_init <- run_academic_efa(data[, tools_orig], n_factors = 3, 
                                   caption_title = "表 2：【原始狀態】AI素養、數位能力與跨代學習之因素負荷量矩陣")
efa_hf_init    <- run_academic_efa(data[, hf_orig], n_factors = 4, 
                                   caption_title = "表 3：【原始狀態】生命形成（靈性、情感、關係、使命）之因素負荷量矩陣")
efa_emp_init   <- run_academic_efa(data[, emp_orig], n_factors = 1, fm_method = "pa", rotate_method = "none", 
                                   caption_title = "表 4：【原始狀態】永續就業力之因素負荷量矩陣")
```

- AI素養、數位能力與跨代學習
  - KMO 取樣適切性檢定：`r efa_tools_init$kmo` (大於 0.9 代表樣本與題目變異極佳)
  - Bartlett 球形檢定 $p$ 值：`r efa_tools_init$p_val` (呈現顯著，適合進行因素分析)
  - 預計刪除題目：`r paste(setdiff(tools_orig,tools_clean), collapse = ", ")`
  `r efa_tools_init$table`


- 生命形成 (Human Formation) 二階範疇
  - KMO 取樣適切性檢定：`r efa_hf_init$kmo`
  - Bartlett 球形檢定 $p$ 值：`r efa_hf_init$p_val`
  - 預計刪除題目：`r paste(setdiff(hf_orig,hf_clean), collapse = ", ")`
  `r efa_hf_init$table`


- 依變項：永續就業力 (Employability)
  - KMO 取樣適切性檢定：`r efa_emp_init$kmo`
  - 預計刪除題目：無
  `r efa_emp_init$table`

## 2. 刪題後EFA
```{r efa_opt}
# 執行優化後之 EFA
efa_tools_opt <- run_academic_efa(data[, tools_clean], n_factors = 3, 
                                  caption_title = "表 2-1：【優化後】AI、數位與跨代之清爽因素負荷量矩陣")
efa_hf_opt    <- run_academic_efa(data[, hf_clean], n_factors = 4, 
                                  caption_title = "表 3-1：【優化後】生命形成之清爽因素負荷量矩陣")
efa_emp_opt   <- run_academic_efa(data[, emp_clean], n_factors = 1, fm_method = "pa", rotate_method = "none", 
                                  caption_title = "表 4-1：【優化後】永續就業力之因素負荷量矩陣")
```

- AI素養、數位能力與跨代學習
  - KMO 取樣適切性檢定：`r efa_tools_opt$kmo` (大於 0.9 代表樣本與題目變異極佳)
  - Bartlett 球形檢定 $p$ 值：`r efa_tools_opt$p_val` (呈現顯著，適合進行因素分析)
  `r efa_tools_opt$table`

- 生命形成 (Human Formation) 二階範疇
  - KMO 取樣適切性檢定：`r efa_hf_opt$kmo`
  - Bartlett 球形檢定 $p$ 值：`r efa_hf_opt$p_val`
  `r efa_hf_opt$table`


- 依變項：永續就業力 (Employability)
  - KMO 取樣適切性檢定：`r efa_emp_opt$kmo`
  `r efa_emp_opt$table`


## 3.題目刪除前後對比摘要
```{r efa_summary}
# 動態計算與建立對比摘要矩陣
comparison_df <- data.frame(
  "核心範疇" = dimension_names,
  "原始題數" = c(length(ai), length(dc), length(ig), length(sf), length(ef), length(rf), length(pf), length(emp)), 
  "修訂後題數" = c(length(ai_clean), length(dc_clean), length(ig_clean), 
                    length(sf_clean), length(ef_clean), length(rf_clean), length(pf_clean), length(emp_clean)),
  "被剔除之題項" = c(
    paste(setdiff(ai, ai_clean), collapse = ", "),
    paste(setdiff(dc, dc_clean), collapse = ", "),
    paste(setdiff(ig, ig_clean), collapse = ", "),
    paste(setdiff(sf, sf_clean), collapse = ", "),
    paste(setdiff(ef, ef_clean), collapse = ", "),
    paste(setdiff(rf, rf_clean), collapse = ", "),
    paste(setdiff(pf, pf_clean), collapse = ", "),
    "無"
  ),
  stringsAsFactors = FALSE
)

# 計算總計列
total_row <- data.frame(
  "核心範疇" = "**總計題數 (Total)**",
  "原始題數" = sum(comparison_df$原始題數), # [cite: 525]
  "修訂後題數" = sum(comparison_df$修訂後題數),
  "被剔除之題項" = paste0("共刪除 ", sum(comparison_df$原始題數) - sum(comparison_df$修訂後題數), " 題"),
  stringsAsFactors = FALSE
)

comparison_final <- rbind(comparison_df, total_row)

kbl(comparison_final, col.names = c("ICLEM 核心量表構面", "原始題數", "優化後留存題數", "被剔除之題項"),
    caption = "表 6：ICLEM 跨代職能生命教育問卷構面刪題前後對比摘要表", escape = FALSE) %>%
  kable_styling(bootstrap_options = c("striped", "hover", "condensed")) %>%
  row_spec(nrow(comparison_final), bold = TRUE, background = "#F2F2F2") # 總計列加粗顯著呈現


```

# 四、驗證性因素分析 (CFA)

```{r cfa_model_setup}
cfa_model_syntax <- "
  # ---------------------------------------------------------
  # 一階測量模型 (First-Order Measurement Model)
  # ---------------------------------------------------------
  # AI素養 (AI Literacy)
  ai_literacy     =~ ai1 + ai2 + ai3 + ai5 + ai7 + ai8 + ai9 + dc1 + dc2
  
  # 數位能力 (Digital Competence)
  digital_comp    =~ dc4 + dc5 + dc6 + dc8 + dc9 + dc10
  
  # 跨代學習 (Intergenerational Learning)
  intergen_learn  =~ ig1 + ig2 + ig3 + ig5 + ig6 + ig7 + ig8 + ig9 + ig10
  
  # 永續就業力 (Employability)
  employability   =~ emp1 + emp2 + emp3 + emp4 + emp5 + emp6 + emp7 + emp8 + emp9 + emp10
  
  # 生命形成之四個一階子構面
  spiritual       =~ sf1 + sf2 + sf3 + sf5
  emotional       =~ ef1 + ef2 + ef4 + ef5
  relational      =~ rf1 + rf2 + rf3 + rf5
  purpose         =~ pf3 + pf5

  # ---------------------------------------------------------
  # 二階測量模型 (Second-Order Measurement Model)
  # ---------------------------------------------------------
  # 核心創新：生命形成 (Human Formation) 作為二階潛在變項
  human_formation =~ spiritual + emotional + relational + purpose
"

# 執行 CFA 估計 (採用最大概似估計法 ML)
cfa_fit <- cfa(model = cfa_model_syntax, data = data, estimator = "ML")

# 萃取學術界最認可的關鍵模型適配度指標
fit_indices <- fitMeasures(cfa_fit, c("chisq", "df", "pvalue", "cfi", "tli", "rmsea", "gfi", "srmr"))

# 整理整體適配度檢定對照表
fit_summary_table <- data.frame(
  "適配度指標項目" = c(
    "卡方自由度比 (Chi-square / df)", 
    "CFI (比較適配指數)", 
    "TLI (非規範適配指數)", 
    "RMSEA (近似誤差均方根)", 
    "SRMR (標準化殘差均方根)",
    "GFI (適配度指數)"
  ),
  "本模型實際數值" = c(
    round(fit_indices["chisq"] / fit_indices["df"], 3),
    round(fit_indices["cfi"], 3),
    round(fit_indices["tli"], 3),
    round(fit_indices["rmsea"], 3),
    round(fit_indices["srmr"], 3),
    round(fit_indices["gfi"], 3)
  ),
  "學術理想標準" = c(
    "< 3.0 佳 (寬鬆標準 < 5.0)", 
    "> 0.90 佳 (理想 > 0.95)", 
    "> 0.90 佳", 
    "< 0.08 佳 (理想 < 0.05)", 
    "< 0.08 佳",
    "> 0.90 佳"
  ),
  stringsAsFactors = FALSE
)

# 輸出標準學術 HTML 表格
kbl(fit_summary_table, col.names = c("適配度指標項目", "本模型實際數值", "學術理想標準"),
    caption = "表 7：ICLEM 測量模型整體適配度檢定結果表") %>%
  kable_styling(bootstrap_options = c("striped", "hover", "condensed"), full_width = FALSE)
```


```{r cfa_mi_diagnostic}
# 取得模型的 MI 指示清單
mi_list <- modificationIndices(cfa_fit)

# 篩選出「如果照著做，卡方值能下降最多（mi值最高）」的前 10 條殘差修訂建議
# 並且只看題目殘差與殘差之間的關係 (op == "~~")
top_mi_residuals <- mi_list[mi_list$op == "~~" & mi_list$lhs != mi_list$rhs, ]
top_mi_residuals <- top_mi_residuals[order(top_mi_residuals$mi, decreasing = TRUE), ]

kbl(head(top_mi_residuals, 10), caption = "表 7-1：模型修訂建議指標 (MI) 前 10 名清單") %>%
  kable_styling(bootstrap_options = c("striped", "hover", "condensed"))
```


```{r cfa_model_setup_v2}
# 依據 MI 指標前幾名之提示，在「同構面」且「語意相近」的題目殘差間建立共變關係 (~~)
# 藉此釋放因字面相近引發的測量誤差，大幅拉高整體適配度 (CFI/TLI)

cfa_model_syntax_v2 <- "
  # ---------------------------------------------------------
  # 一階測量模型 (First-Order Measurement Model)
  # ---------------------------------------------------------
  ai_literacy     =~ ai1 + ai2 + ai3 + ai5 + ai7 + ai8 + ai9 + dc1 + dc2
  digital_comp    =~ dc4 + dc5 + dc6 + dc8 + dc9 + dc10
  intergen_learn  =~ ig1 + ig2 + ig3 + ig5 + ig6 + ig7 + ig8 + ig9 + ig10
  employability   =~ emp1 + emp2 + emp3 + emp4 + emp5 + emp6 + emp7 + emp8 + emp9 + emp10
  
  spiritual       =~ sf1 + sf2 + sf3 + sf5
  emotional       =~ ef1 + ef2 + ef4 + ef5
  relational      =~ rf1 + rf2 + rf3 + rf5
  purpose         =~ pf3 + pf5

  # ---------------------------------------------------------
  # 二階測量模型 (Second-Order Measurement Model)
  # ---------------------------------------------------------
  human_formation =~ spiritual + emotional + relational + purpose
  
  # ---------------------------------------------------------
  # 依據 MI 診斷清單建立之殘差相關 (Error Covariances)
  # ---------------------------------------------------------
  ai7 ~~ ai8     # 釋放AI工具運用效益的局部共變
  ai1 ~~ ai2     # 釋放AI基本概念與限制理解的局部共變
  ig1 ~~ ig2     # 釋放跨代交流與尋求年輕意見的局部共變
  dc1 ~~ dc2     # 釋放數位資訊搜尋與評估真實性的局部共變
  ig9 ~~ ig10    # 釋放分享經驗與促進彼此信任的局部共變
  sf2 ~~ sf3     # 釋放穩定價值觀與重要決定核心信念的局部共變
  ef4 ~~ ef5     # 釋放挫折調整與艱難環境保持盼望的局部共變
  emp9 ~~ emp10  # 釋放面對未來挑戰與持續創造正向價值的局部共變
"

# 重新執行修正版 CFA 估計
cfa_fit_v2 <- cfa(model = cfa_model_syntax_v2, data = data, estimator = "ML")

# 重新萃取關鍵模型適配度指標
fit_indices_v2 <- fitMeasures(cfa_fit_v2, c("chisq", "df", "pvalue", "cfi", "tli", "rmsea", "gfi", "srmr"))

# 建立優化後的適配度檢定對照表
fit_summary_table_v2 <- data.frame(
  "適配度指標項目" = c(
    "卡方自由度比 (Chi-square / df)", 
    "CFI (比較適配指數)", 
    "TLI (非規範適配指數)", 
    "RMSEA (近似誤差均方根)", 
    "SRMR (標準化殘差均方根)",
    "GFI (適配度指數)"
  ),
  "本模型實際數值" = c(
    round(fit_indices_v2["chisq"] / fit_indices_v2["df"], 3),
    round(fit_indices_v2["cfi"], 3),
    round(fit_indices_v2["tli"], 3),
    round(fit_indices_v2["rmsea"], 3),
    round(fit_indices_v2["srmr"], 3),
    round(fit_indices_v2["gfi"], 3)
  ),
  "學術理想標準" = c(
    "< 3.0 佳 (寬鬆標準 < 5.0)", 
    "> 0.90 佳 (理想 > 0.95)", 
    "> 0.90 佳", 
    "< 0.08 佳 (理想 < 0.05)", 
    "< 0.08 佳",
    "> 0.90 佳"
  ),
  stringsAsFactors = FALSE
)

# 輸出優化後的標準學術 HTML 表格
kbl(fit_summary_table_v2, col.names = c("適配度指標項目", "修訂後實際數值", "學術理想標準"),
    caption = "表 7：【修訂優化版】ICLEM 測量模型整體適配度檢定結果表") %>%
  kable_styling(bootstrap_options = c("striped", "hover", "condensed"), full_width = FALSE)
```


# 五、結構方程模型 (SEM) 與路徑分析

```{r sem_model_setup}
# 依據 ICLEM 核心理論架構，將一階與二階潛在變項轉化為單向因果路徑
# 同時定義中介效應的數學乘積 (a * b) 以進行 Bootstrap 檢定

sem_model_syntax <- "
  # 1. 測量模型部分 (承襲優化後之 CFA 骨架與殘差相關)
  ai_literacy     =~ ai1 + ai2 + ai3 + ai5 + ai7 + ai8 + ai9 + dc1 + dc2
  digital_comp    =~ dc4 + dc5 + dc6 + dc8 + dc9 + dc10
  intergen_learn  =~ ig1 + ig2 + ig3 + ig5 + ig6 + ig7 + ig8 + ig9 + ig10
  employability   =~ emp1 + emp2 + emp3 + emp4 + emp5 + emp6 + emp7 + emp8 + emp9 + emp10
  
  spiritual       =~ sf1 + sf2 + sf3 + sf5
  emotional       =~ ef1 + ef2 + ef4 + ef5
  relational      =~ rf1 + rf2 + rf3 + rf5
  purpose         =~ pf3 + pf5
  human_formation =~ spiritual + emotional + relational + purpose

  ai7 ~~ ai8; ai1 ~~ ai2; ig1 ~~ ig2; dc1 ~~ dc2; ig9 ~~ ig10

  # 2. 結構模型與路徑指定 (Path Analysis)
  # 依照 ICLEM 命題拉出單向因果箭頭，並為路徑命名以利後續計算中介
  digital_comp    ~ a1*ai_literacy                         # H1
  employability   ~ b1*digital_comp                        # H2
  human_formation ~ c1*intergen_learn                      # H3
  employability   ~ d1*human_formation                     # H4
  human_formation ~ e1*ai_literacy                         # H5
  human_formation ~ f1*digital_comp                        # H6
  
  # 3. 定義間接中介效果 (Indirect Effects)
  # H7: 數位能力 透過 生命形成 影響 就業力
  h7_indirect := f1 * d1
  
  # H8: AI素養 透過 生命形成 影響 就業力
  h8_indirect := e1 * d1
"
# 執行全模型 SEM 估計
# 註：為確保 Knit 速度與示範順暢，此處先設定 R 進行 bootstrap = 1000 次。
# 本地最終發表前建議可改為 2000 或 5000 次以求極致嚴謹。
sem_fit <- sem(model = sem_model_syntax, data = data, 
               estimator = "ML", se = "bootstrap", bootstrap = 1000)

# 整理所有直接因果路徑結果
sem_results <- parameterEstimates(sem_fit, standardized = TRUE)
direct_paths <- sem_results[sem_results$op == "~", c("lhs", "rhs", "est", "std.all", "z", "pvalue")]

# 為直接路徑貼上對應的研究假設標籤 (H1 ~ H6)
direct_paths$研究假設 <- c("H1: AI素養 -> 數位能力", "H2: 數位能力 -> 就業力", 
                             "H3: 跨代學習 -> 生命形成", "H4: 生命形成 -> 就業力",
                             "H5: AI素養 -> 生命形成", "H6: 數位能力 -> 生命形成")

# 輸出直接路徑檢定成果表格
kbl(direct_paths[, c("研究假設", "est", "std.all", "z", "pvalue")], 
    col.names = c("ICLEM 研究假設路徑", "未標準化係數 (b)", "標準化路徑係數 (Beta)", "C.R.值 (t值)", "p-value"),
    caption = "表 8：ICLEM 結構模型直接路徑假設檢定結果表") %>%
  kable_styling(bootstrap_options = c("striped", "hover", "condensed"))

# 篩選出剛才定義的 h7_indirect 與 h8_indirect 標籤結果
mediation_paths <- sem_results[sem_results$op == ":=", c("lhs", "est", "ci.lower", "ci.upper", "pvalue")]
mediation_paths$lhs <- c("H7 中介: 數位能力 -> 生命形成 -> 就業力", "H8 中介: AI素養 -> 生命形成 -> 就業力")

# 輸出中介效果檢定成果表格
kbl(mediation_paths, 
    col.names = c("ICLEM 核心創新中介假設", "間接效果估計值", "95% CI 下限", "95% CI 上限", "p-value"),
    caption = "表 9：ICLEM 核心中介效果 Bootstrap 檢定對照表") %>%
  kable_styling(bootstrap_options = c("striped", "hover", "condensed"))
```



# 六、ICLEM 全模型路徑圖視覺化輸出 (Final Plot)


```{r sem_path_diagram, fig.width=11, fig.height=8}
# 運用 semPlot 繪製符合國際期刊水準的結構模型圖
# 實線代表顯著因果路徑，並動態將顯著 Beta 值標記在線上

semPaths(sem_fit, 
         whatLabels = "std",         # 顯示標準化路徑係數 (Beta)
         style = "lisrel",           # 使用學術標準 LISREL 圖形風格
         layout = "tree2",           # 階層式樹狀佈局，最適合呈現多重中介
         edge.color = "#2C3E50",     # 質感深藍色線條
         edge.label.cex = 1.2,       # 放大係數文字，提升可讀性
         node.width = 1.5,           # 優化變項泡泡寬度
         sizeMan = 7,                # 顯在變項格大小
         sizeLat = 10,               # 潛在變項圓大小
         theme = "colorblind",       # 高對比色系
         fade = TRUE,                # 自動淡化不顯著或微弱之線條
         asize = 3,                  # 箭頭大小
         title = FALSE)
```