---
title: "跨代職能生命教育模式 (ICLEM)"
author: "研究團隊"
date: "`r Sys.Date()`"
output:
  html_document:
    theme: flatly
    toc: false
  word_document:
    toc: false
  pdf_document:
    toc: false
---

```{r setup, include=FALSE}
knitr::opts_chunk$set(echo = FALSE, warning = TRUE, message = FALSE, include = TRUE)
library(googlesheets4)
library(psych) 
library(lavaan)
library(semPlot)
library(kableExtra)
```

# 一、原始資料
```{r read_data}
gs4_auth()
sheet_ids <- c(
  "11N94mi_ltaDLIXLVW1X_tBZClQ01JIuRga8b68Hpnzg",
  "1b5LhG3zU7Ee1vbzIXdoydtFdc-tcMymKkepn31s275c"
)
data <- NULL
for(id in sheet_ids){ 
  url  <- paste("https://docs.google.com/spreadsheets/d/",id,"/edit",sep="")
  sheet_data <- read_sheet(url, sheet = "表單回覆 1")
  if (is.null(data)) {
    data <- sheet_data
  } else {
    names(sheet_data) <- names(data) # 強制對齊名稱
    data <- rbind(data, sheet_data)
  }
}

# 移除timestamp
data <- data[, -1]
```
- 總樣本數：`r nrow(data)` 筆問卷
- 欄位數：`r ncol(data)` 欄


```{r data_preparation}
# 修改欄位名
basic <- c('gender','age','edu','role','org','area','generation','join','work_years')
ai <- paste('ai',seq(1,10),sep='')
dc <- paste('dc',seq(1,10),sep='')
ig <- paste('ig',seq(1,10),sep='')
sf <- paste('sf',seq(1,5),sep='')
ef <- paste('ef',seq(1,5),sep='')
rf <- paste('rf',seq(1,5),sep='')
pf <- paste('pf',seq(1,5),sep='')
emp <- paste('emp',seq(1,10),sep='')
cols <- c(basic,ai,dc,ig,sf,ef,rf,pf,emp)
names(data) <- cols

dimension_names <- c("AI素養","數位能力","跨代學習","靈性形成","情感形成","關係形成","使命形成","永續職涯能力")

# 選項轉換分數
likert_levels <- c("非常不同意", "不同意", "普通", "同意", "非常同意")
target_cols <- c(ai, dc, ig, sf, ef, rf, pf, emp)
data[target_cols] <- lapply(data[target_cols], function(x) {
  match(x, likert_levels)
})


# 反向題轉換
reverse <- c('ai4','dc3','ig4','sf4','ef3','rf4','pf4')
data[reverse] <- 6 - data[reverse]


# 基本資料處理
## 性別 (無序分類) 
data$gender <- factor(data$gender, levels = c("男", "女"))

## 年齡 (有序分類) 
data$age[data$age == '20歲以下'] <- '20岁以下'
data$age[data$age == '21–30歲']  <- '21–30岁'
data$age[data$age == '31–40歲']  <- '31–40岁'
data$age[data$age == '41–50歲']  <- '41–50岁'
data$age[data$age == '51–60歲']  <- '51–60岁'
data$age[data$age == '61歲以上'] <- '61岁以上'

data$age <- factor(data$age, levels = c("20岁以下", "21–30岁", "31–40岁", "41–50岁", "51–60岁", "61岁以上"),ordered = TRUE)

## 教育程度 (有序分類) 
data$edu[data$edu == '高中職以下'] <- '高中职以下'
data$edu[data$edu == '專科']       <- '专科'
data$edu[data$edu == '大學']       <- '大学'
data$edu[data$edu == '碩士']       <- '硕士'
data$edu[data$edu == '博士以上']   <- '博士以上'
data$edu <- factor(data$edu, levels = c("高中職以下", "專科", "大學", "碩士", "博士以上"),labels = c("高中职以下", "专科", "大学", "硕士", "博士以上"),ordered = TRUE)



## 身分別
data$role[data$role == '學生']             <- '学生'
data$role[data$role == '教師／教育工作者'] <- '教师／教育工作者'
data$role[data$role == '企業工作者']       <- '企业工作者'
data$role[data$role == '政府機關人員']     <- '政府机关人员'
data$role[data$role == '非營利組織工作者'] <- '非营利组织工作者'
data$role[data$role == '教會同工']         <- '教会同工'
data$role[data$role == '傳道／牧者']       <- '传道／牧者'
data$role[data$role == '神學生']           <- '神学生'
data$role[data$role == '退休人士']         <- '退休人士'
std_role <- c("学生", "教师／教育工作者", "企业工作者", "政府机关人员", "非营利组织工作者", "教会同工", "传道／牧者", "神学生", "退休人士")
data$role_raw <- data$role
data$role[!data$role %in% std_role] <- "其他"
data$role <- factor(data$role, levels = c(std_role, "其他"))


## 所屬場域／機構類型
data$org[data$org == '學校／教育機構']       <- '学校／教育机构'
data$org[data$org == '企業']                 <- '企业'
data$org[data$org == '政府機關']             <- '政府机关'
data$org[data$org == '非營利組織']           <- '非营利组织'
data$org[data$org == '教會']                 <- '教会'
data$org[data$org == '基督教機構']           <- '基督教机构'
data$org[data$org == '神學院／神學教育機構'] <- '神学院／神学教育机构'
std_org <- c("学校／教育机构", "企业", "政府机关", "非营利组织", "教会", "基督教机构", "神学院／神学教育机构")
data$org_raw <- data$org
data$org[!data$org %in% std_org] <- "其他"
data$org <- factor(data$org, levels = c(std_org, "其他"))


## 受測者所在國家／地區
data$area[data$area == '臺灣'] <- '台湾'
data$area[data$area == '香港'] <- '香港'
data$area[data$area == '澳門'] <- '澳门'
data$area[data$area == '中國大陸'] <- '中国大陆'
data$area[data$area == '新加坡'] <- '新加坡'
data$area[data$area == '馬來西亞'] <- '马来西亚'
data$area[data$area == '北美地區（美國、加拿大）'] <- '北美地区（美国、加拿大）'
data$area[data$area == '大洋洲地區（澳洲、紐西蘭）'] <- '大洋洲地区（澳洲、新西兰）'
data$area[data$area == '歐洲地區'] <- '欧洲地区'
data$area[data$area == '東南亞其他地區（印尼、泰國、菲律賓、越南等）'] <- '东南亚其他地区（印尼、泰国、菲律宾、越南等）'
std_area <- c("台湾", "香港", "澳门", "中国大陆", "新加坡", "马来西亚", "北美地区（美国、加拿大）", "大洋洲地区（澳洲、新西兰）", "欧洲地区", "东南亚其他地区（印尼、泰国、菲律宾、越南等）")
data$area_raw <- data$area
data$area[!data$area %in% std_area] <- "其他"
data$area <- factor(data$area, levels = c(std_area, "其他"))


## 所屬世代
data$generation[data$generation == 'Z世代（1997年以後出生）']     <- 'Z世代（1997年以后出生）'
data$generation[data$generation == 'Y世代／千禧世代（1981–1996年出生）'] <- 'Y世代／千禧世代（1981–1996年出生）'
data$generation[data$generation == 'X世代（1965–1980年出生）']     <- 'X世代（1965–1980年出生）'
data$generation[data$generation == '嬰兒潮世代（1946–1964年出生）'] <- '婴儿潮世代（1946–1964年出生）'
data$generation <- factor(data$generation, 
                          levels = c("Z世代（1997年以后出生）", "Y世代／千禧世代（1981–1996年出生）", 
                                     "X世代（1965–1980年出生）", "婴儿潮世代（1946–1964年出生）"),
                          ordered = TRUE)

## 目前是否參與事工
data$join <- factor(data$join, levels = c("是", "否"))

## 工作年資
data$work_years[data$work_years == '未滿1年'] <- '未满1年'
data$work_years <- factor(data$work_years, 
                          levels = c("未满1年", "1–3年", "4–6年", "7–10年", "11–15年", "16–20年", "21年以上"),
                          ordered = TRUE)
```

# 二、樣本背景特徵描述

```{r basic_demographics}
# 1. 定義需要分析的基本資料欄位與其對應的中文名稱
demo_titles <- c('一、性別', '二、年齡', '三、教育程度', '四、身分別', '五、所屬場域類型', '六、所在國家/地區', '七、所屬世代','八、是否參與教會或基督教機構相關事工', '九、工作年資')

# 建立一個空的大表格，用來合併所有基本資料的統計結果
demo_summary_table <- data.frame(
  "背景特徵" = character(),
  "類別選項" = character(),
  "人數 (n)" = numeric(),
  "百分比 (%)" = numeric(),
  stringsAsFactors = FALSE
)

# 2. 透過迴圈自動計算每個欄位的次數與百分比
for (i in 1:length(basic)) {
  col <- basic[i]
  title <- demo_titles[i]
  
  # 計算次數
  counts <- table(data[[col]], useNA = "no")
  # 計算百分比 (乘以 100 並四捨五入到小數點後兩位)
  percentages <- round(prop.table(counts) * 100, 2)
  
  # 轉成 Data Frame 結構
  df_temp <- data.frame(
    "背景特徵" = c(title, rep("", length(counts) - 1)), # 只有第一列顯示大標題，其餘留白
    "類別選項" = names(counts),
    "人數 (n)" = as.numeric(counts),
    "百分比 (%)" = as.numeric(percentages),
    stringsAsFactors = FALSE
  )
  
  # 上下合併至總表
  demo_summary_table <- rbind(demo_summary_table, df_temp)
}

# 3. 運用 kableExtra 產出精美、具備學術論文標準的 HTML 結構表格
kbl(demo_summary_table, 
    col.names = c("背景特徵項目", "類別選項", "人數 (n)", "百分比 (%)"),
    caption = "表 1：受訪者人口背景特徵次數分配表", 
    row.names = FALSE) %>%
  kable_styling(bootstrap_options = c("striped", "hover", "condensed")) %>%
  collapse_rows(columns = 1, valign = "top")
```

# 三、探索性因素分析 (EFA)

```{r efa_engine_setup, include=FALSE}
run_academic_efa <- function(data_matrix, n_factors, fm_method = "pa", rotate_method = "promax", caption_title = "因素負荷量表") {
  
  # 1. 執行統計檢定
  kmo_res <- KMO(data_matrix)
  bartlett_res <- cortest.bartlett(cor(data_matrix, use="complete.obs"), n = nrow(data_matrix))
  
  # 2. 執行 EFA
  efa_res <- fa(data_matrix, nfactors = n_factors, fm = fm_method, rotate = rotate_method)
  loadings_df <- as.data.frame(unclass(efa_res$loadings))
  
  # 3. 動態命名因素欄位
  colnames(loadings_df) <- paste0("因素 ", 1:n_factors)
  
  # 4. 使用 kableExtra 進行學術級上色 (負荷量 > 0.45 標記為淡藍色背景，突顯核心題)
  formatted_table <- kbl(round(loadings_df, 3), caption = caption_title, longtable = TRUE) %>%
    kable_styling(bootstrap_options = c("striped", "hover", "condensed"), full_width = FALSE)
  
  for (col_idx in 1:n_factors) {
    formatted_table <- formatted_table %>%
      column_spec(col_idx + 1, 
                  background = ifelse(abs(loadings_df[[col_idx]]) >= 0.45, "#E6F2FF", "transparent"),
                  color = ifelse(abs(loadings_df[[col_idx]]) >= 0.45, "#004085", "#666666"),
                  bold = ifelse(abs(loadings_df[[col_idx]]) >= 0.45, TRUE, FALSE))
  }
  
  # 回傳包含檢定結果與表格的物件
  return(list(
    kmo = round(kmo_res$MSA, 3),
    p_val = format.pval(bartlett_res$p.value, digits = 3),
    table = formatted_table,
    result_obj = efa_res
  ))
}

# 範疇一原始與修訂
tools_orig  <- c(ai, dc, ig)
ai_clean    <- setdiff(ai, c('ai4', 'ai6', 'ai10'))
dc_clean    <- setdiff(dc, c('dc3', 'dc7'))
ig_clean    <- setdiff(ig, c('ig4'))
tools_clean <- c(ai_clean, dc_clean, ig_clean)

# 範疇二原始與修訂
hf_orig     <- c(sf, ef, rf, pf)
sf_clean    <- setdiff(sf, c('sf4'))
ef_clean    <- setdiff(ef, c('ef3'))
rf_clean    <- setdiff(rf, c('rf4'))
pf_clean    <- setdiff(pf, c('pf4', 'pf1', 'pf2'))
hf_clean    <- c(sf_clean, ef_clean, rf_clean, pf_clean)

# 範疇三原始與修訂
emp_orig    <- emp
emp_clean   <- emp
```

## 1. 原始問卷初步因素結構摸索（未刪題）
```{r efa_orig}
# 執行初始 EFA
efa_tools_init <- run_academic_efa(data[, tools_orig], n_factors = 3, 
                                   caption_title = "表 2：【原始狀態】AI素養、數位能力與跨代學習之因素負荷量矩陣")
efa_hf_init    <- run_academic_efa(data[, hf_orig], n_factors = 4, 
                                   caption_title = "表 3：【原始狀態】生命形成（靈性、情感、關係、使命）之因素負荷量矩陣")
efa_emp_init   <- run_academic_efa(data[, emp_orig], n_factors = 1, fm_method = "pa", rotate_method = "none", 
                                   caption_title = "表 4：【原始狀態】永續就業力之因素負荷量矩陣")
```

- AI素養、數位能力與跨代學習
  - KMO 取樣適切性檢定：`r efa_tools_init$kmo` (大於 0.9 代表樣本與題目變異極佳)
  - Bartlett 球形檢定 $p$ 值：`r efa_tools_init$p_val` (呈現顯著，適合進行因素分析)
  - 預計刪除題目：`r paste(setdiff(tools_orig,tools_clean), collapse = ", ")`
  `r efa_tools_init$table`


- 生命形成 (Human Formation) 二階範疇
  - KMO 取樣適切性檢定：`r efa_hf_init$kmo`
  - Bartlett 球形檢定 $p$ 值：`r efa_hf_init$p_val`
  - 預計刪除題目：`r paste(setdiff(hf_orig,hf_clean), collapse = ", ")`
  `r efa_hf_init$table`


- 依變項：永續就業力 (Employability)
  - KMO 取樣適切性檢定：`r efa_emp_init$kmo`
  - 預計刪除題目：無
  `r efa_emp_init$table`

## 2. 刪題後EFA
```{r efa_opt}
# 執行優化後之 EFA
efa_tools_opt <- run_academic_efa(data[, tools_clean], n_factors = 3, 
                                  caption_title = "表 2-1：【優化後】AI、數位與跨代之清爽因素負荷量矩陣")
efa_hf_opt    <- run_academic_efa(data[, hf_clean], n_factors = 4, 
                                  caption_title = "表 3-1：【優化後】生命形成之清爽因素負荷量矩陣")
efa_emp_opt   <- run_academic_efa(data[, emp_clean], n_factors = 1, fm_method = "pa", rotate_method = "none", 
                                  caption_title = "表 4-1：【優化後】永續就業力之因素負荷量矩陣")
```

- AI素養、數位能力與跨代學習
  - KMO 取樣適切性檢定：`r efa_tools_opt$kmo` (大於 0.9 代表樣本與題目變異極佳)
  - Bartlett 球形檢定 $p$ 值：`r efa_tools_opt$p_val` (呈現顯著，適合進行因素分析)
  `r efa_tools_opt$table`

- 生命形成 (Human Formation) 二階範疇
  - KMO 取樣適切性檢定：`r efa_hf_opt$kmo`
  - Bartlett 球形檢定 $p$ 值：`r efa_hf_opt$p_val`
  `r efa_hf_opt$table`


- 依變項：永續就業力 (Employability)
  - KMO 取樣適切性檢定：`r efa_emp_opt$kmo`
  `r efa_emp_opt$table`


## 3.題目刪除前後對比摘要
```{r efa_summary}
# 動態計算與建立對比摘要矩陣
comparison_df <- data.frame(
  "核心範疇" = dimension_names,
  "原始題數" = c(length(ai), length(dc), length(ig), length(sf), length(ef), length(rf), length(pf), length(emp)), 
  "修訂後題數" = c(length(ai_clean), length(dc_clean), length(ig_clean), 
                    length(sf_clean), length(ef_clean), length(rf_clean), length(pf_clean), length(emp_clean)),
  "被剔除之題項" = c(
    paste(setdiff(ai, ai_clean), collapse = ", "),
    paste(setdiff(dc, dc_clean), collapse = ", "),
    paste(setdiff(ig, ig_clean), collapse = ", "),
    paste(setdiff(sf, sf_clean), collapse = ", "),
    paste(setdiff(ef, ef_clean), collapse = ", "),
    paste(setdiff(rf, rf_clean), collapse = ", "),
    paste(setdiff(pf, pf_clean), collapse = ", "),
    "無"
  ),
  stringsAsFactors = FALSE
)

# 計算總計列
total_row <- data.frame(
  "核心範疇" = "**總計題數 (Total)**",
  "原始題數" = sum(comparison_df$原始題數), # [cite: 525]
  "修訂後題數" = sum(comparison_df$修訂後題數),
  "被剔除之題項" = paste0("共刪除 ", sum(comparison_df$原始題數) - sum(comparison_df$修訂後題數), " 題"),
  stringsAsFactors = FALSE
)

comparison_final <- rbind(comparison_df, total_row)

kbl(comparison_final, col.names = c("ICLEM 核心量表構面", "原始題數", "優化後留存題數", "被剔除之題項"),
    caption = "表 6：ICLEM 跨代職能生命教育問卷構面刪題前後對比摘要表", escape = FALSE) %>%
  kable_styling(bootstrap_options = c("striped", "hover", "condensed")) %>%
  row_spec(nrow(comparison_final), bold = TRUE, background = "#F2F2F2") # 總計列加粗顯著呈現


```

